【裁判字號】    90,訴,638
【裁判日期】    900711
【裁判案由】    懲治盜匪條例
【裁判全文】
臺灣板橋地方法院刑事判決                            九十年度訴字第六三八號
    公  訴  人  臺灣板橋地方法院檢察署檢察官
    被      告  乙○○
    指定辯護人  甲○公設辯護人
右列被告因懲治盜匪條例案件，經檢察官提起公訴（九十年度偵緝字第一三○號），
甲○判決如左：
    主  文
乙○○共同意圖為自己不法所有，以強暴及脅迫致使不能抗拒而取他人之物，處有期
徒刑柒年貳月。褫奪公權肆年。
不詳尖銳物品壹支沒收。
    事  實
一、乙○○曾於民國八十年二月二十八日因殺人未遂案件，經甲○以七十九年易緝字
    第一○七號判處有期徒刑三年六月，八十年八月二日判決確定，又於八十年八月
    十六日因公共危險案件，經甲○以八十年度易字第三一四九號判處有期徒刑七月
    ，八十年十一月二十九日經台灣高等法院駁回上訴，判決確定，八十年六月十九
    日因妨害自由等案件，經台灣高等法院以八十年度上訴字第一三四九號判處有期
    徒刑八年一月，八十年八月一日判決確定，上開案件於八十年十一月五日經台灣
    高等法院以八十年度聲字第一○九二號裁定應執行有期徒刑十一年八月（指揮書
    執畢日期為九十一年一月十二日，不構成累犯）。乙○○於八十九年八月十二日
    晚上八時許，與丙○○、丁○○、戊○○、己○○等人一同前往台北縣三重市○○街附近之小吃攤吃東西，吃完後乙○○又與丙○○、丁○○、戊○○等人一同
    到台北縣三重市○○街的「秀秀卡拉ＯＫ」唱歌，嗣後乙○○又與丙○○一同前
    往台北縣三重市○○路附近的某茶室唱歌，由丙○○請客，乙○○發現丙○○身
    懷鉅款，乃聯絡姓名、年籍不詳綽號「阿富」之成年男子，二人共同基於意圖為
    自己不法所有之犯意聯絡，於八十九年八月十三日凌晨二時許，由乙○○藉口以
    機車載送丙○○至台北縣三重市○○路附近之停車場取車，使丙○○不疑有他而
    答應，乙○○遂將丙○○載至台北縣三重市○○路二三一巷巷口後突然停車，然
    後由在該處等待之不詳姓名綽號「阿富」之成年男子自巷內竄出，並以己有之不
    詳尖銳物品一支，自後抵住丙○○後背，以此強暴手段致使李文何不能抗拒，再
    由乙○○告知丙○○「若不將財物交出，則會殺死丙○○」等語之脅迫方式，再
    使丙○○不能抗拒，而由乙○○出手劫得丙○○所有，當時置放於口袋內之新台
    幣六萬餘元，得手後，乙○○旋與該不詳姓名綽號「阿富」之成年男子分別駕駛
    機車逃離該處，並與「阿富」分別將劫得之六萬餘元花費殆盡。丙○○在被乙○○強劫六萬餘元後，乃立刻在現場以行動電話電知友人丁○○，並告知前情，始
    由丁○○騎車載離上開巷口，嗣後並報警處理。
二、案經台北縣警察局三重分局報請台灣板橋地方法院檢察署檢察官偵查起訴。
    理  由
一、訊據被告乙○○固坦承以恐嚇手段取得被害人丙○○數萬元，然矢口否認有以強
    盜手段強取丙○○之財物，辯稱：並無與不詳姓名之男子共同強劫丙○○財物，
    只是以恐嚇手段命丙○○交付云云。然查：
    （一）前揭犯罪事實，業據被害人丙○○於警訊時及甲○審理時指述明確，李文
          和於甲○訊問時稱「我那天在龍門路一家茶藝館喝茶，他要載我回去時，
          在半路上搶我，他騎摩托車載我，他叫我下車叫我把錢付出來，我身上錢
          被他搶走沒錢回家，我就叫我朋友載我回家。（問：他如何搶你？）他說
          沒有付出來要把我做掉，他下車用手抓我口袋把我錢拿走，拿了六萬多。
          （問：有沒有共犯？）後面有一個人，我不敢往後看」、「被告叫我不要
          動，他把手伸進我的口袋拿錢，而且當時還有另一人拿東西抵住我的後背
          」（見甲○九十年五月二十三日及六月七日筆錄）。核與證人丁○○於偵
          查中經隔離訊問及甲○訊問時所證述之情節大致相符，及證人戊○○、黃
          麗卿於甲○訊問時所證相符，戊○○稱「八月十二日晚上八時許，在我姐
          姐己○○三重市○○街的住處看到被告，當時我在那邊打牌，被告去那邊
          泡茶，後來有朋友說要去小吃店吃東西，我、被告等五、六人一起去吃，
          吃了差不多半小時，我提議去卡拉ＯＫ唱歌，去三重市○○街的「秀秀卡
          拉ＯＫ」唱歌，我、林先生、丙○○、被告乙○○一起去，林先生先走，
          約半小時後，大約將近十時，我們三人就離開，回到證人己○○住處，約
          十幾分鐘後，我看到丙○○、乙○○共騎一輛機車離開」，證人己○○稱
          「（問：被告那天有去你家否？）有。我們也一起去小吃店吃東西，但我
          沒有去卡拉ＯＫ店，就直接回家。大約經過一、二小時，丙○○打電話給
          我妹婿丁○○，說口袋的錢被搶走，說是在我們家的朋友搶的」（見甲○
          九十年六月七日筆錄）。且有行動電話之通聯記錄及基地台位置對照表在
          卷可稽。
    （二）被告於警訊、偵查中及甲○初訊時始則矢口否認曾強取被害人丙○○之財
          物，辯稱案發時人在花蓮，並未強劫丙○○財物，後於證人丁○○、黃麗
          卿及戊○○到庭一致堅稱案發當時被告與證人及被害人曾一同前小吃攤、
          「卡拉ＯＫ」店唱歌，被告始改口承認曾以恐嚇手段始被害人丙○○交付
          財物云云，足認被告所辯顯係卸責之避重就輕之詞，並非可採。而被害人
          丙○○僅與被告見過幾次面，兩人素無怨仇，茍非被告確有強劫其財物，
          被害人實不至挺身指控，而關被害人於警訊及甲○訊問時所述，前後一致
          ，並無互相矛盾之處，應可採信。綜上所述，本件事證明確，被告犯行已
          堪認定。
二、核被告乙○○與不詳姓名綽號「阿富」之成年男子，共同持不詳之尖銳物品自後
    抵住被害人丙○○背部，並喝令丙○○交付財物，否則將其殺害，致使李文何不
    能抗拒，而出手強取其財物之所為，係犯懲治盜匪條例第五條第一項第一款之強
    盜罪。被告與前開不詳姓名綽號「阿富」之成年男子間，就上開強盜犯行，有行
    為之分擔與犯意之聯絡，均為共同正犯。爰審酌被告年富力強，不思上進，及其
    犯罪手段危害甚鉅，惟未傷害被害人，及其所得財物數量、犯罪後態度等一切情
    狀，量處如主文所示之刑，又被告本件犯罪依其性質認有褫奪公權之必要，爰諭
    知褫奪公權四年，以資懲儆。
三、被告與綽號「阿富」之成年男子共同犯罪所用之不詳尖銳物品一支，係共犯綽號
    「阿富」所有之物，且供本件強盜犯罪所用之物，無證據證明業已滅失不存，應
    依法宣告沒收。又盜匪所得之財物現金六萬餘元，經被告與同案共犯朋分花費殆
    盡而滅失，已經被告陳明卷，無從發還被害人，附此明。
    親自見聞被告在場時，所為之指認為可信，此外，復無其他積極證據足資證明被
據上論斷，應依刑事訴訟法第二百九十九條第一項前段，懲治盜匪條例第五條第一項
第一款、第八條，刑法第二十八條、第三十七條第二項、第三十八條第一項第二款，
判決如主文。
本案經檢察官吳宗光到庭執行職務
中      華      民      國      九十      年      七      月    十一    日
                                  臺灣板橋地方法院刑事第一庭
                                      法  官   胡  堅  勤
右正本證明與原本無異。
如不服本判決，應於判決送達後十日內，向甲○提出上訴狀。
                                      書記官  劉  文  美
中      華      民      國      九十      年      七      月    十一    日
附錄本案所犯法條全文
懲治盜匪條例第五條
(普通盜匪罪)
有左列行為之一者，處無期徒刑或七年以上有期徒刑：
一  意圖為自己或第三人不法所有，以強暴、脅迫、藥劑、催眠術或他法
    ，致使不能抗拒而取他人之物或使其交付者。
二  發掘墳墓而盜取殮物者。
三  藏匿或包庇盜匪者。
前項第一款之未遂犯罰之。
預備犯第一項第一款之罪者，處一年以下有期徒刑。


司法院資訊處製作；財團法人民間司法改革基金會備份。
